臺灣桃園地方法院刑事判決　　　　　　　94年度訴字第1574號
公　訴　人　臺灣桃園地方法院檢察署檢察官
被　　　告　甲○○
　　　　　　　　　　　2弄1號.
上列被告因毒品危害防制條例案件，經檢察官提起公訴（94年度
毒偵字第3259號），及移送併案審理（94年度毒偵字第2691、45
83號；94年度偵字15148 號），本院裁定進行簡式審判程序，判
決如下：
    主  文
甲○○連續施用第一級毒品，累犯，處有期徒刑玖月，扣案之第
一級毒品海洛因陸包（合計淨重玖點柒肆公克、空包裝重壹點肆
陸公克）；第一級毒品海洛因貳包（合計淨重零點柒伍公克、空
包裝重零點參捌公克），均沒收銷燬之；注射針筒壹支沒收。又
連續施用第二級毒品，累犯，處有期徒刑伍月，扣案之第二級毒
品安非他命貳包（驗餘淨重壹點伍零陸參公克），均沒收銷燬之
。應執行有期徒刑壹年，扣案之第一級毒品海洛因陸包（合計淨
重玖點柒肆公克、空包裝重壹點肆陸公克）；第一級毒品海洛因
貳包（合計淨重零點柒伍公克、空包裝重零點參捌公克）；第二
級毒品安非他命貳包（驗餘淨重壹點伍零陸參公克），均沒收銷
燬之；注射針筒壹支沒收。
    事  實
一、甲○○前於民國91年間，因偽造文書案件，經本院於92年3
    月10日，以91年度壢簡字第410 號判處有期徒刑2 月，如易
    科罰金，以300 元折算1 日，於92年10月28日確定，並於93
    年7 月13日縮刑期滿執行完畢。復於93年間，因違反毒品危
    害防制條例案件，經本院於94年1 月10日，以93年度訴字第
    1372號判處有期徒刑6 月，如易科罰金，以300 元折算1 日
    ，於94年3 月1 日確定，並於94年5 月23日易科罰金執行完
    畢。其又曾因施用毒品案件，經本院於89年8 月7 日，以89
    年度毒聲字第5159號裁定送觀察、勒戒後，認無繼續施用毒
    品之傾向，於91年2 月22日出所，而於91年2 月24日執行完
    畢，並於91年3 月7 日，經臺灣桃園地方法院檢察署檢察官
    以91年度毒偵緝字第78號為不起訴處分確定在案。詎甲○○
    猶不知惕勵，竟基於施用第一級毒品之概括犯意，自94年3
    月1 日起至94年6 月2 日晚間12時許止，連續在桃園縣中壢
    市○○路304 巷40號2 樓、桃園縣中壢市○○街42 號 、桃
    園縣八德市○○路○ 段1425號大溪地方旅店等處，以其所有
    注射針筒注射之方式，施用第一級毒品海洛因多次。另基於
    施用第二級毒品之概括犯意，自94年3 月1 日起至94年6 月
    3 日上午某時止，連續在桃園縣中壢市○○路304 巷40號2
    樓、桃園縣八德市○○路○ 段1425號大溪地方旅店等處，以
    使用非其所有之安非他命吸食器之方式，施用第二級毒品安
    非他命多次。嗣先於94年5 月8 日2 時許，為警在上址大地
    方旅店307 室查獲，並扣得其所有之第一級毒品海洛因6 包
    （合計淨重9 ．74公克、空包裝重1 ．46公克）、第二級毒
    品安非他命2 包（驗餘淨重1 ．5063公克），及其所有供施
    用第一級毒品之注射針筒1 支、非其所有供施用第二級毒品
    之安非他命吸食器1 個。復於94年5 月30日22時30分許，為
    警在桃園縣大溪鎮○○路53號前查獲，並扣得其所有之第一
    級毒品海洛因2 包（合計淨重0 ．75公克、空包裝重0 ．38
    公克）。後於94年6 月3 日18時許，再度為警在桃園縣中壢
    市○○路304 巷40號2 樓查獲。
二、案經桃園縣政府警察局八德分局報告臺灣桃園地方法院檢察
    署檢察官偵查起訴，及桃園縣政府警察局八德分局、大溪分
    局報告臺灣桃園地方法院檢察署檢察官移送併案審理。
    理  由
一、本件經檢察官提起公訴，被告甲○○於準備程序中就被訴事
    實為有罪之陳述，經受命法官告知簡式審判程序之旨，並聽
    取公訴人及被告之意見後，由合議庭裁定進行簡式審判程序
    ，合先敘明。
二、訊據被告甲○○對於上揭時、地，其各連續施用第一級毒品
    海洛因及施用第二級毒品安非他命多次之事實均坦承不諱，
    又經將被告先後於94年5 月8 日2 時許、94年5 月30日22時
    30分許、94年6 月3 日18時許為警查獲後，分別所採集之尿
    液送驗結果，均呈嗎啡及安非他命陽性反應，有台灣尖端先
    進生技醫藥股份有限公司先後於94年6 月6 日、94年6 月22
    日、94年6 月24日出具之濫用藥物檢驗報告各1 紙附卷可稽
    ，此外，復有被告所有之第一級毒品海洛因6 包（合計淨重
    9 ．74公克、空包裝重1 ．46公克）；第一級毒品海洛因2
    包（合計淨重0 ．75公克、空包裝重0 ．38公克）；第二級
    毒品安非他命2 包（驗餘淨重1 ．5063公克），及其所有供
    施用第一級毒品之注射針筒1 支、非其所有供施用第二級毒
    品之安非他命吸食器1 個扣案為憑，而扣案之白粉6 包送請
    法務部調查局鑑定，送驗白粉均含有第一級毒品海洛因成分
    無訛，有該局94年7 月4 日調科壹第000000000 號鑑定通知
    書1 紙附卷足參；扣案之白粉2 包送請法務部調查局鑑定，
    送驗白粉均含有第一級毒品海洛因成分無訛，有該局94年7
    月26日調科壹第000000000 號鑑定通知書1 紙附卷可佐；扣
    案之不明粉末2 包送請憲兵司令部刑事鑑識中心鑑定，鑑驗
    結果認顆粒有甲基安非他命成份，亦有該中心94年10月5 日
    （９４）安鑑字第02405 鑑驗通知書1 紙附卷資佐（附於本
    院卷）。是認被告上開任意性自白，應與事實相符，堪以採
    信。綜上，本件事證明確，被告上揭犯行足可認定，應依法
    論科。
三、核被告甲○○所為，係犯毒品危害防制條例第10條第1 項之
    施用第一級毒品罪，及同條第2 項之施用第二級毒品罪。被
    告非法持有第一級毒品海洛因及第二級毒品安非他命，進而
    施用，其持有之低度行為均應被施用之高度行為所吸收，不
    另論其非法持有第一級、第二級毒品之罪。又被告先後多次
    施用第一級毒品海洛因、施用第二級毒品安非他命之犯行，
    均時間緊接，犯罪構成要件相同，顯係各基於概括犯意為之
    ，為連續犯，應分別依刑法第56條之規定以一罪論，並加重
    其刑。另公訴意旨雖僅就被告於94年6 月4 日9 時回溯26小
    時、96小時內，分別所為施用第一級毒品、施用第二級毒品
    之犯行部分提起公訴，惟被告所為上開其餘各次施用第一級
    毒品、施用第二級毒品犯行，與經起訴部分各具有連續犯之
    裁判上一罪關係，依法本院自得併予審究。再被告所犯上開
    二罪間，犯意各別，罪名不同，應分論併罰。查被告前有如
    事實欄所載之犯罪科刑執行情形，有刑案資料查註紀錄表、
    臺灣高等法院被告前案紀錄表各1 份在卷可參，被告於前案
    執行完畢後5 年內再犯本件有期徒刑以上之施用第一級毒品
    、施用第二級毒品罪，均為累犯，各應依法遞加重其刑。查
    被告曾因施用毒品案件，經本院於89年8 月7 日，以89年度
    毒聲字第5159號裁定送觀察、勒戒後，認無繼續施用毒品之
    傾向，於91年2 月22日出所，而於91年2 月24日執行完畢，
    並於91年3 月7 日，經臺灣桃園地方法院檢察署檢察官以91
    年度毒偵緝字第78號為不起訴處分確定在案，有上開被告前
    案紀錄表及刑案資料查註紀錄表附卷可佐，其於上開觀察、
    勒戒執行完畢釋放後，5 年內再犯毒品危害防制條例第10條
    第1 項、第2 項之罪，是依毒品危害防制條例第23條第2 項
    之規定，應予依法追訴。爰審酌被告前經本院裁定送觀察、
    勒戒執行完畢後，仍不知悔改、警惕，猶繼續施用毒品，本
    不宜寬貸，及其素行、施用之期間、次數，惟念及此乃自戕
    行為、被告犯後已坦承悔悟等一切情狀，分別量處如主文所
    示之刑，並依法定其應執行之刑。
四、末查，前述扣案之第一級毒品海洛因6 包（合計淨重9 ．74
    公克、空包裝重1 ．46公克）；第一級毒品海洛因2 包（合
    計淨重0 ．75公克、空包裝重0 ．38公克）；第二級毒品安
    非他命2 包（驗餘淨重1 ．5063公克），係屬毒品，均應依
    毒品危害防制條例第18條第1 項前段規定，不問屬於犯人與
    否，宣告沒收並銷燬之。上開扣案之注射針筒1 支，係被告
    所有，供其施用第一級毒品所用之物，業據其供承在卷，應
    依刑法第38條第1 項第2 款規定宣告沒收之。至扣案之吸食
    器1 個，雖係供被告犯本件施用第二級毒品罪所用之物，惟
    非其所有，而為原同案被告劉鴻森所有一節，業據被告於本
    院審理中供承在卷，核與證人劉鴻森於警詢中證述之情節相
    符，另該吸食器性質上亦非屬違禁物，是尚乏沒收之依據，
    爰不宣告沒收之。
五、（一）併辦意旨（94年度偵字15148 號）另略以：被告基於
          施用第一級毒品之概括犯意，自93年12月下旬某日起
          至94年2 月28日止，連續在桃園縣中壢市○○街42號
          及桃園縣境內各汽車旅館等處，施用第一級毒品海洛
          因多次。復基於施用第二級毒品之概括犯意，自93年
          12月底日起至94年2 月28日止，及自94年6 月4 日起
          至94年6 月13日止，連續在桃園縣中壢市○○街42號
          及桃園縣境內各汽車旅館等處，施用第二級毒品安非
          他命多次。因認被告此部分行為亦涉有毒品危害防制
          條例第10條第1 項之施用第一級毒品及同條例第10條
          第2 項之施用第二級毒品罪嫌等語。
    （二）訊據被告固坦認其於事實欄所示時、地，各連續施用
          第一級毒品海洛因及施用第二級毒品安非他命多次之
          事實，惟堅決否認有前述併辦旨所指其餘各次施用第
          一級毒品、第二級毒品犯行，辯稱：伊於93年12月27
          日始因另案自龍潭女監出監，而係自94年3 月1 日起
          施用毒品，且於94年6 月3 日為警查獲後，並沒有再
          施用毒品等語。
    （三）按併辦意旨認被告上開所為另涉有毒品危害防制條例
          第10條第1 項之施用第一級毒品及同條例第10條第2
          項之施用第二級毒品罪嫌，無非以被告於94年9 月26
          日偵查中之自白；卷附之被告於94年5 月8 日2 時許
          為警查獲後所採集尿液之檢驗報告為主要論據。
    （四）經查，被告固於94年9 月26日檢察官訊問時供稱：（
          問：有無施用毒品？）有，施用一級毒品海洛因及安
          非他命。安非他命從93年12月底開始，最後一次是94
          年6 月13日，都在永強街租屋處吸食云云，惟其於本
          院審理中僅坦承其於事實欄所示時、地，各連續施用
          第一級毒品海洛因及施用第二級毒品安非他命多次之
          之犯行，顯見其所為供述有前後不一之情，再究其上
          開所供，並未就其施用第一級毒品之時間為明確陳述
          ，是要難以被告於偵查中所為之上開自白，為認定被
          告有併辦意旨所指各次施用第一級毒品、第二級毒品
          犯行之唯一依據。至卷附之上開尿液檢驗報告僅能證
          明被告確有於94年5 月8日2時許為警查獲後採尿時回
          溯前26小時內、96小時內某時，施用第一級毒品、第
          二級毒品之犯行，尚無法據之即為被告不利之認定。
    （五）綜上事證，被告所辯並非無據，實無法僅憑上開併辦
          意旨論罪依據，即遽認被告有併辦意旨所指此部分之
          施用第一級毒品、第二級毒品犯行，既不能證明被告
          犯罪，自無從認此部分犯行與前開有罪部分為連續犯
          之裁判上一罪關係，故該部分應退由檢察官另為適法
          之處理，併予敘明。
據上論斷，應依刑事訴訟法第273 條之1 第1 項、第299 條第1
項前段，毒品危害防制條例第10條第1 項、第2 項、第18條第1
項前段，刑法第11條、第56條、第47條、第51條第5 款、第38條
第1 項第2 款，判決如主文。
本案經檢察官張啟聰到庭執行職務。
中　　華　　民　　國　　94　　年　　12　　月　　9 　　日
                              刑事第十二庭法  官  王美玲
以上正本證明與原本無異。
如不服本判決，應於判決送達後10日內向本院提出上訴狀 (應附
繕本)， 上訴於臺灣高等法院。
                                          書記官  張子涵
中　　華　　民　　國　　94　　年　　12　　月　　9 　　日
附錄本案論罪科刑法條：
毒品危害防制條例第10條第1 項
施用第一級毒品者，處六月以上五年以下有期徒刑。
毒品危害防制條例第10條第2 項
施用第二級毒品者，處三年以下有期徒刑。
